臺灣臺北地方法院交通事件裁定　　　　　　　　　　　九十一年度交聲字第二三號
　　異議人即
　　受處分人　甲○○
右列受處分人因違反道路交通管理處罰條例案件，對於臺北市交通事件裁決所中華民
國九十年十二月二十一日所為之處分（原處分案號：北市裁三字第駕裁ＡＦ0000
000號），聲明異議，本院裁定如左：
    主      文
異議駁回。
    理      由
一、按汽車駕駛人，行車速度，超過規定之最高時速者，處新台幣（以下同）一千二
    百元以上二千四百元以下罰鍰，並記違規點數一點，道路交通管理處罰條例第四
    十條第一項及第六十三條第一項第一款定有明文。
二、本件受處分人即異議人甲○○駕駛其所有之車號ＣＫ－九三六○號自用小客車，
    於民國九十年十月三十一日下午八時四十八分許，行經臺北市○○○路○段（景
    中街口）附近路段，該處道路速限為五十公里，受處分人所有之該部汽車竟以六
    十八公里之速度超速行駛，為臺北市政府警察局文山第二分局交通分隊（以下稱
    文山二分局）使用雷達測速照相機以拍照之方式取證，嗣文山二分局員警陳政聖
    以受處分人所有該部車號汽車有違反前揭道路交通管理處罰條例第四十條第一項
    規定之行為逕行掣單舉發，經將舉發通知單送達於受處分人後，受處分人於應到
    案日期（九十年十二月十五日）前之九十年十一月二十九日向原處分機關提出申
    訴，經原處分機關請原舉發單位即文山二分局調查結果，仍認受處分人所有之該
    部汽車有於前揭路段超速行駛行為，原處分機關乃依前揭道路交通管理處罰條例
    第四十條第一項、第六十三條第一項第一款規定，以受處分人所有該部車號汽車
    超過規定之最高時速未滿二十公里行駛，於九十年八月十三日裁處異議人罰鍰一
    千七百元並記違規點數一點。
三、訊據受處分人固不否認其駕駛車牌號碼ＣＫ－九三六○號自用小客車於前揭時地
    為警拍照之事實，惟辯稱略以：羅斯福路內二側的車道是禁止機車行駛，我不知
    道採證相片測速是照機車還是汽車，在舉發地點通常我已經是要右轉，不可能開
    太快，超速應該是那輛機車，我看到閃光燈有立刻看我的車速表，只有五十公里
    左右，我懷疑那臺雷達測速器是否可以偵測出機車云云。惟查：據文山二分局檢
    視採證照片，受處分人所有ＣＫ－九三六○號車速度係被雷達波鎖定，該車行駛
    時速經雷達波測數後，測數值超過所設定的速限，車輛離開雷達波後，相機才捲
    片，並將時段內全部的數值都做完計算的程序，確定超速後，數據才會在相片上
    顯示出來，依據道路交通安全規則第九十三條規定，行車速度，依標誌之規定，
    無標誌者，在市區道路，時速不得超過五○公里，在郊外道路時速不得超過六○
    公里。而本轄放寬為市區道路行駛五十六公里以上始照相舉發，市區限速五○公
    里，經測速該車時速六十六公里，超速十六公里，有該局九十年十二月十三日北
    市警文二分交字第○九○六二八六五一○○號書函一紙附卷可稽，又依採證片顯
    示，受處分人所有前開車號汽車前方雖有一部機車，惟並非與該汽車併行，而採
    採證照片為雷達鎖定者為受處分人所有前開車號汽車，已如前述，設若前方機車
    有超速情事，亦將為雷達鎖定另行測速照片舉發，與本件所舉發違規並不相干，
    由此可知，本件受處分人所有前開車號汽車超速行駛之事證相當明確，受處分人
    辯稱其所有之上開車號汽車，並未違規超速行駛，尚難認其辯解為可採，本件事
    證明確，受處分人所有該部車號汽車有於前述時地超速行駛之違規行為堪以認定
    。從而原處分機關依前揭道路交通管理處罰條例第四十條第一項、第六十三條第
    一項第一款規定，以受處分人所有該部車號汽車超過規定之最高時速未滿二十公
    里行駛，裁處異議人罰鍰一千七百元，並記違規點數一點，核無不合。本件聲明
    異議為無理由，應予駁回。
據上論斷，應依道路交通案件處理辦法第十九條前段，裁定如主文。
中      華      民      國    九十一    年      二      月       四     日
                                      臺灣臺北地方法院交通法庭
                                          法  官  曾  啟  謀
右正本證明與原本無異。
如不服本裁定，應於裁定送達後五日內向本院提出抗告狀。
                                          書記官  劉  芸  珊
中      華      民      國    九十一    年      二      月       四     日
